臺灣高等法院臺中分院刑事判決
111年度上訴字第933號

上  訴  人  
即  被  告  晏巧康


選任辯護人  徐承蔭律師
上列上訴人因違反毒品危害防制條例案件，不服臺灣臺中地方法
院109年度訴字第2714號中華民國111年2月16日第一審判決（起
訴案號：臺灣臺中地方檢察署109年度偵字第23090號），提起上
訴，本院判決如下：
    主  文
上訴駁回。
    事  實
一、甲○○明知大麻係毒品危害防制條例第2條第2項第2款所定之
    第二級毒品，不得意圖供製造毒品之用而栽種、製造或持有
    ，竟基於製造第二級毒品大麻之犯意，先於民國108年12月
    間，以附表一編號15之手機，使用暱稱「Masom LE」登入通
    訊軟體Telegram，以新臺幣（下同）600元之代價，向暱稱
    「籽」之人購入「白寡婦」品種之大麻種子1顆，並以店到
    店方式宅配至臺中市○區○○○路000號0樓之統一超商鄉林夏都
    門市取貨。嗣其透過蝦皮購物網站及小北百貨購入相關設備
    後，即在其位於臺中市○區○○○路000號0樓之0租屋處（下稱
    租屋處），將上開種子置於濕潤衛生紙內，待種子發芽後再
    移植至培養土並注入營養劑，復配合使用如附表一編號3至1
    4、附表二編號2、3、5至11所示設備，而栽種該種子。俟該
    種子發芽成株後，另以扦插之方式，分別在其位於臺中市○○
    區○○路00號之住處（下稱精明路住處）、不知情之女友高思
    琪位於臺中市○○區○○巷之居所（地址詳卷，下稱女友居所）
    ，栽種大麻植株，待其成株後即剪取大麻葉，而以如附表二
    編號12之烤箱將大麻葉烘乾後放入附表二編號16之乾燥大麻
    盒，或將大麻葉置於附表二編號14之大麻儲存袋內使其自然
    乾燥，加工成為易於施用之狀態，而於109年7月14日前某日
    製造成第二級毒品大麻。嗣於109年5月初某日，甲○○又承前
    犯意，以相同暱稱登入通訊軟體Telegram，以4000餘元之代
    價，向暱稱「淦-原包籽Green」之人購入大麻種子11顆，經
    宅配至其精明路住處後，再將種子帶往租屋處，接續以相同
    方式栽種大麻種子，並使其發芽成株。因租屋處於109年6月
    30日退租，甲○○遂將如附表二所示之物搬運至女友居所藏放
    。
二、因甲○○在網路上詢問大麻栽種問題為民眾檢舉，經警於109
    年7月28日持臺灣臺中地方法院109年聲搜字1170號搜索票至
    精明路住處及女友居所執行搜索，依序扣得如附表一、二所
    示之物，始循線查悉上情。
三、案經臺中市政府警察局刑事警察大隊移送臺灣臺中地方檢察
    署檢察官偵查起訴。
    理  由
一、證據能力部分：
（一）按刑事訴訟法第159條之5規定：「（第1項）被告以外之
      人於審判外之陳述，雖不符前4條之規定，而經當事人於
      審判程序同意作為證據，法院審酌該言詞陳述或書面陳述
      作成時之情況，認為適當者，亦得為證據。（第2項）當
      事人、代理人或辯護人於法院調查證據時，知有第159條
      第1項不得為證據之情形，而未於言詞辯論終結前聲明異
      議者，視為有前項之同意」，其立法意旨在於傳聞證據未
      經當事人之反對詰問予以核實，原則上先予排除，惟若當
      事人已放棄詰問或未聲明異議，基於證據資料愈豐富，愈
      有助於真實發現之理念，且強化言詞辯論原則，法院自可
      承認該傳聞證據例外擁有證據能力。經查，有關下述所引
      用未符合刑事訴訟法第159條之1至第159條之4所示之證據
      ，檢察官、上訴人即被告甲○○（下稱被告）及其選任辯護
      人於本院審理時均同意有證據能力（本院卷第158頁至第1
      59頁），且迄於言詞辯論終結前均未聲明異議。而本院審
      酌該等供述證據作成及取得之狀況，並無違法、不當或顯
      不可信之情形，且為證明被告犯罪事實存否所必要，以之
      作為證據，認屬適當，依刑事訴訟法第159條之5規定，均
      具有證據能力。
（二）關於非供述證述，並無傳聞法則規定之適用，該非供述證
      據如非出於違法取得，並已依法踐行調查程序，即不能謂
      無證據能力（最高法院97年度台上字第1401號、6153號判
      決要旨參照）。查本判決下列所引用之非供述證據，並無
      證據證明係實施刑事訴訟程序之公務員違背法定程序所取
      得，且檢察官、被告及其選任辯護人於本院審理時均同意
      有證據能力（本院卷第158頁至第159頁），且迄於言詞辯
      論終結前均未表示無證據能力，自應認均具有證據能力。
（三）被告之自白，非出於強暴、脅迫、利誘、詐欺、疲勞訊問
      、違法羈押或其他不正之方法，且與事實相符者，得為證
      據，刑事訴訟法第156條第1項定有明文。查本件被告對於
      警詢時、偵查中、原審準備程序、審理時及本院審理時所
      為之自白，並未提出有何遭受「強暴、脅迫、利誘、詐欺
      、疲勞訊問、違法羈押或其他不正之方法」始為自白之主
      張（本院卷第159頁），參酌下述其他證據，足認被告於
      警詢時、偵查中、原審準備程序、審理時及本院審理時所
      為之自白，均與事實相符，依法自得為證據。
二、認定犯罪事實所憑之證據及理由：
（一）上揭犯罪事實，業據被告於警詢時、偵查中、原審及本院
      審理時均坦承不諱，核與證人即被告之女友高思琪於警詢
      時證述之情節大致相符，並有員警偵查報告（含檢舉人與
      被告使用之Telegram暱稱「Masom Le」之對話訊息截圖、
      「Masom Le」之IP登入紀錄、IP及門號0000-000000號之
      通聯調閱查詢單）、台灣電力公司台中區營業處用戶用電
      資料表（精明路住處）（他卷第5頁至第12頁、第23頁）
      ；蝦皮購物網站截圖、被告與通訊軟體Telegram暱稱「淦
      -原包籽Green」之對話截圖、支付寶支付結果截圖、被告
      與通訊軟體Telegram名稱「Tank（坦克）國內號」、「Li
      u cifer」、「Joey」之對話訊息截圖、臺灣臺中地方法
      院109年聲搜字1170號搜索票、精明路住處及女友居所為
      警搜索之內政部警政署刑事警察局搜索、扣押筆錄暨扣押
      物品目錄表各2份、現場及扣案物照片、扣案物照片、衛
      生福利部草屯療養院草療鑑字第0000000000號鑑驗書（即
      扣案如附表二編號15之物檢驗出含有第二級毒品四氫大麻
      酚成分）、臺灣臺中地方檢察署109年度毒保字第326號扣
      押物品清單、衛生福利部草屯療養院草療鑑字第00000000
      00號鑑驗書與法務部調查局濫用藥物實驗室109年9月18日
      調科壹字第00000000000號鑑定書（即扣案如附表一編號1
      、2、附表二編號1、16至18之物，檢驗出含有第二級毒品
      四氫大麻酚、大麻成分）、扣案乾燥大麻及大麻植株照片
      、GOOGLE搜尋「白寡婦大麻」列印資料、統一超商鄉林夏
      都門市簡介列印資料（偵23090卷第29頁至第33頁、第41
      頁至第42頁、第36頁至第37頁、第55頁至第62頁、第73頁
      至第80頁、第83頁至第92頁、第157頁至第163頁、第165
      頁、第171頁、第173頁至第181頁）、109年度院大型保字
      第51號扣押物品清單（原審卷第43頁至第45頁）在卷可稽
      。足認被告上開任意性自白與事實相符，堪可採信。
（二）綜上所述，本案事證明確，被告上開製造第二級毒品大麻
      之犯行，洵堪認定，應依法論科。
三、論罪科刑：
（一）新舊法比較：按刑法第2條第1項規定：「行為後法律有變
      更者，適用行為時之法律。但行為後之法律有利於行為人
      者，適用最有利於行為人之法律」，係規範行為後法律變
      更所生新舊法比較適用之準據法，為「從舊從輕」之比較
      。查被告行為後，毒品危害防制條例於109年1月15日修正
      公布第4條第2項之規定，且自109年7月15日生效施行。修
      正前毒品危害防制條例第4條第2項規定：「製造、運輸、
      販賣第二級毒品者，處無期徒刑或7年以上有期徒刑，得
      併科新臺幣1千萬元以下罰金」，修正後則規定：「製造
      、運輸、販賣第二級毒品者，處無期徒刑或10年以上有期
      徒刑，得併科新臺幣1千5百萬元以下罰金」。經比較結果
      ，修正後條文係將法定刑提高，對被告並無較有利之情形
      。綜上，被告本案犯行自應適用其行為時即修正前毒品危
      害防制條例第4條第2項規定論處。
（二）核被告所為，係犯修正前毒品危害防制條例第4條第2項之
      製造第二級毒品罪。
（三）被告製造大麻前意圖製造而栽種大麻之階段行為、製造大
      麻後而持有大麻之低度行為，均為其製造第二級毒品大麻
      之高度行為所吸收，均不另論罪。
（四）又被告乃基於同一犯意，於密切接近之時間，在同一地點
      ，陸續栽種大麻進而製造大麻，各行為之獨立性極為薄弱
      ，依一般社會健全觀念，難以強行分開，應論以接續犯之
      一罪。
（五）加重減輕事由之說明：
    1.按犯毒品危害防制條例第4條至第8條之罪於偵查及歷次審
      判中均自白者，減輕其刑。毒品危害防制條例第17條第2
      項定有明文。被告於偵查及審判中均自白本案犯行，爰依
      毒品危害防制條例第17條第2項規定，減輕其刑。
　　2.又按毒品危害防制條例第17條第1項所稱「毒品來源」，
      係指被告原持有供己犯同條項所列之罪之毒品，源自何人
      之謂；故所謂「供出毒品來源，因而查獲」，必以被告所
      稱供應自己毒品之人與嗣後查獲之其他正犯或共犯間具有
      關聯性，始稱充足（最高法院104年度台上字第3301號判
      決意旨參照）。經查，被告雖有協助警方查獲其毒品來源
      少年陳○○，有臺中市政府警察局第一分局110年8月24日函
      在卷可參（原審卷第159頁）。然依該分局之少年事件移
      送書所載內容可知，該少年係於微信內兜售毒咖啡包（原
      審卷第173頁至第175頁），顯非被告本案犯行之大麻毒品
      來源，故被告並無毒品危害防制條例第17條第1項減刑規
      定之適用。
　　3.再按刑法第59條所規定之酌量減輕其刑，係裁判上之減輕
      ，必以犯罪之情狀顯可憫恕，認為科以最低度刑仍嫌過重
      者，始有其適用。如別有法定減輕之事由者，應優先適用
      法定減輕事由減輕其刑後，猶嫌過重時，方得為之（最高
      法院98年度台上字第6342號判決意旨參照）。從而，自無
      從僅憑被告於偵、審中自白、未謀得利益、有正當工作、
      是否扶養家中成員、製造之次數、數量、有無犯罪前科或
      是否熱心公益、有無流入市面等情，即謂犯罪情節足堪同
      情，以免過度斲傷規範威信，架空法定刑度而違反立法本
      旨。經查，本案被告所犯製造第二級毒品之犯行，對社會
      秩序維護及國民健康危害至鉅，嚴重影響社會治安，實為
      國法所不容而懸為厲禁，本應嚴加非難，且被告係智識健
      全之成年人，對政府嚴格查緝毒品之行為，自無不知之理
      ，竟仍為本案製造第二級毒品之犯行。而修正前毒品危害
      防制條例第4條第2項製造第二級毒品罪之法定本刑為「7
      年以上有期徒刑」，縱無其他減刑規定，就單次製造第二
      級毒品犯行量處最低刑之7年有期徒刑，已難認有何情輕
      法重或情堪憫恕之情形；況本件被告所為，再依毒品危害
      防制條例第17條第2項減輕其刑，可量處之法定最低刑度
      為有期徒刑3年6月，本院審酌被告之犯行所生之危害非輕
      ，被告於犯罪當時並無特殊之原因與環境，在客觀上足以
      引起一般同情而顯然可憫，難認被告即使科以該罪減輕後
      之法定最低度刑（有期徒刑3年6月）仍嫌過重，應無再依
      刑法第59條規定酌量減輕其刑之適用。
四、維持原審判決駁回上訴之說明：
（一）原審認被告上揭製造第二級毒品之犯行，事證明確，適用
      毒品危害防制條例第4條第2項（修正前）、第17條第2項
      、第18條第1項前段、第19條第1項等規定，並以行為人之
      責任為基礎，審酌被告明知大麻為列管之第二級毒品，竟
      購買種子後予以栽種成株進而製造大麻，實屬不該，惟考
      量被告僅於99年間因車禍案件而有過失傷害之前科（業經
      檢察官為不起訴處分），素行尚可，復斟酌被告本案製造
      之大麻數量非鉅，犯罪後亦已坦承犯行，並協助警方查獲
      其他販賣毒咖啡包之少年，堪認其犯罪後態度良好，兼衡
      被告自陳為高職畢業，目前在家中麵店幫忙，未婚，無小
      孩，與父母同住，經濟狀況正常（原審卷第240頁）等一
      切情狀，量處有期徒刑3年6月。同時以①扣案如附表二編
      號16至18之物，均經鑑驗出含有第二級毒品四氫大麻酚、
      大麻成分，有衛生福利部草屯療養院草療鑑字第00000000
      00號鑑驗書，及法務部調查局濫用藥物實驗室109年9月18
      日調科壹字第00000000000號鑑定書（偵卷第173頁、第17
      7頁）附卷可參，且係被告本案犯行所查獲之第二級毒品
      ，均應依毒品危害防制條例第18條第1項前段規定，宣告
      沒收銷燬。至鑑驗耗損之毒品部分，既已滅失不存在，自
      無庸併予宣告沒收銷燬。②按大麻之種子、幼苗或植株，
      縱含有第二級毒品大麻之成分，如未經加工製造成易於施
      用之製品，應僅屬製造第二級毒品大麻之原料而已，尚難
      認係第二級毒品（最高法院99年度台上字第2048號、98年
      度台上字第6568號判決意旨參照）。經查，扣案如附表一
      編號1、2、附表二編號1之乾燥大麻株及大麻活株（已乾
      燥）共4株，雖經抽驗出含有大麻成分（偵卷第177頁之鑑
      定書），惟依扣案物照片可知，該等植株為警查扣時仍在
      盆栽內（偵卷第83頁至第84頁之相片編號1-4、第88頁之
      相片編號22），尚未經加工。是依上開說明，該等扣案物
      並非第二級毒品大麻，而僅屬供被告本案犯罪所用之物；
      扣案如附表一編號15所示之物，係供被告登入Telegram購
      買大麻種子使用；扣案如附表一編號3至14、附表二編號2
      、3、5至15，均係供被告本案犯行使用，亦經被告陳明在
      卷（原審卷第235頁至第236頁）；基上，扣案如附表一編
      號1至15、附表二編號1至3、5至15所示之物，均係供被告
      本案犯罪所用，不問是否屬於被告所有，均應依毒品危害
      防制條例第19條第1項規定宣告沒收。③至附表二編號4之
      培養皿則係供被告栽種蘋果使用，業據其於原審審理時供
      陳在卷（原審卷第235頁），復無證據證明該扣案物與本
      案犯行有關，亦非違禁物，故不予宣告沒收。經核原審認
      事用法，並無不合，所為刑之宣告亦係以行為人之責任為
      基礎，經審酌刑法第57條各款所列事項與其他一切情狀後
      而為，且宣告之刑並無逾越法定刑範圍，或有何過輕、過
      重，或違反比例、公平及罪刑相當原則之情形，原審所為
      刑之宣告及沒收堪稱允當，應予維持。
（二）被告上訴意旨略以：①本件被告對於製造第二級毒品大麻
      之犯行自始坦承，且製造大麻之成品，依卷内證據資料顯
      示係為供己施用，並未提供他人，與大規模種植大麻、意
      圖販售大麻等情形相較，其犯罪之情節尚非至惡，被告依
      毒品危害防制條例第17條第2項之規定減刑後，尚需判處
      有期徒刑3年6月以上之刑，不免有過苛之情，況被告栽種
      大麻之動機，係認為大麻葉對阿茲海默症有效果，自忖對
      其罹患阿茲海默症之母親病情有所幫助，且要放烤箱烤，
      泡油萃取大麻二酚(CBD) ，亦即如果要種自己吃，應該是
      食用大麻花，此有被告之自白，並有被告提供卷附蒐證用
      紙資料在卷所參（偵字卷第93頁）。被告種植原委係因母
      親罹患阿茲海默症，被告於網路資訊得知，大麻未來在治
      療阿茲海默症上可望具有關鍵地位，被告基於好奇及思考
      對母親的病情有幫助，才會購買種籽種植，進而將大麻葉
      烘烤後泡油以萃取大麻二酚(CBD)好奇是否真為網路所述
      有益母親病情，非以製作、販賣為意圖。且被告倘為煉製
      大麻毒品為目的，則應等待種植出大麻花或使用大麻嫩葉
      與麻子混合再進行提煉，大麻花所提煉之販賣價格遠高過
      大麻葉之5倍，然被告被查扣之物品為乾燥之大麻葉（非
      大麻花)，其大麻活株也因疏於照顧而枯死，與大規模種
      植大麻、意圖販售大麻等情形相較，其犯罪之情節，尚非
      至惡。再查，本件有利於被告之量刑事項，被告平日任職
      「張家麵館 」擔任廚師，父親及母親高齡70歲已退休，
      母親尚如前述罹患阿茲海默症，平日均由被告扶養及照顧
      ，被告平日也經常從事社會公益活動，貢獻自身廚藝專長
      提供「台中市街友關懷協會」之街友年夜菜、端午節粽子
      等，近期也向財團法人基督教晨曦會購買產品捐贈台中市
      街友關懷協會。被告未來更願意參加毒品防治局社會團體
      之研習活動，結業後將以自身之經驗宣導反毒，更願意未
      來5年奉獻月薪收入1/10，長期幫助(街友），被告若能附
      條件緩刑，繼續工作維持收入，其對社會公益之助益 ，
      遠大於入監服刑。本件被告因好奇心所致購買2株 ，又因
      疏於照顧，其中1株已經枯萎，僅剩1株大麻植株，犯罪情
      節相較輕微，具顯可憫恕之情，又本件被告倘入監服刑，
      高齡之父母自無依靠，且自家麵館經營，可能需要停止營
      業資遣員工，衝擊甚大，實非利益社會之刑罰，縱然依毒
      品危害防制條例第17條第2項規定酌減其刑後，得量處之
      最輕本刑仍為有期徒刑3年6月，猶嫌過重，請依刑法第59
      條規定，再減輕其刑，並依法遞減之。衡量短期自由刑之
      利弊，認原判決所宣告之刑，以暫不執行為適當，依刑法
      第74條第1項第1款規定，宣告緩刑，惟為使被告建立正確
      法治觀念，警惕日後審慎行事，避免再犯，請依刑法第74
      條第2項第4款、第8款、第93條第1項第2款規定，諭知緩
      刑期間付保護管東，向國庫支付若干金額，並被告誠心悔
      改願意以5年月薪之1/10實質捐助從事社會公益，倘被告
      於緩刑期間更犯他罪或未遵期履行緩刑之負擔，依法得撤
      銷緩刑，並執行原宣告之刑，俾以維護公平正義，復啟被
      告之更生自新等語（本院卷第17頁至第33頁）。
（三）經查，①被告於109年7月29日警詢時即已坦承：有施用大麻毒品（偵23090卷第22頁）；施用方式為將大麻葉放入菸斗後燃燒施用（偵23090卷第24頁）；抽完放置於煙斗的大麻後，將菸斗放在桌上，其女友高思琪有自己拿來施用（偵23090卷第26頁）；係出自於好奇施用大麻（偵23090卷第27頁）等情，復於上訴理由狀亦坦認「製造大麻之成品，依卷内證據資料顯示係為供己施用……」（本院卷第19頁至第21頁），是被告製造第二級毒品大麻之用途，顯係為供己施用。②被告之母親雖於105年6月30日經診斷為失智症，此有被告提出之長安醫院診斷證明書在卷（本院卷第41頁），然在有健保制度之臺灣，一般失智症之病人皆會依循正規醫療管道及合法醫藥尋求治療，豈會干冒重罪之處罰，特地私下製造第二級毒品大麻供治療之用，況且一般人均可知施用大麻有害身體健康，理應會優先選擇正規醫療，被告卻相信網路上未經證實之醫療消息，即自行製造第二級毒品大麻欲供其母親施用，所辯實與一般經驗法則不符，難以採信。③刑法第59條所規定之酌量減輕其刑，係推翻立法者之立法形成，就法定最低度刑再予減輕，為司法之特權，適用上自應謹慎，未可為常態，其所具特殊事由，應使一般人一望即知有可憫恕之處，非可恣意為之。本案被告犯前揭製造第二級毒品之犯行，其法定最低刑度為有期徒刑3年6月，客觀上實難認被告製造第二級毒品之犯行有引起一般同情而顯可憫恕，認為科以上開最低度刑度以上，猶嫌過重之情狀，已如前所述。況且，被告之母親於105年6月30日經診斷為失智症，病況退化中，需要全日專人照護，此有被告提出之長安醫院診斷證明書在卷可參（本院卷第41頁），然依被告於警詢時之供述內容，被告係自行在外租屋居住或與女友同住，雖受雇「張家麵館」，月薪3萬元，但非「張家麵館」負責人，且自行在外租屋之每月租金就要3萬元，其母親仍會給予被告不固定之零用金（偵23090卷第18頁至第19頁），是被告顯非其母親日常生活起居之主要照顧者，亦不負責「張家麵館」主要經營，被告以前詞上訴請求酌減其刑之理由，恐與實情不符。執此，被告製造第二級毒品罪，自無再依刑法第59條規定酌量減輕其刑之適用。④至毒品危害防制條例第12條雖於111年4月19日立法院三讀通過，第1、2項未修正，新增第3項「因供自己施用而犯前項之罪，且情節輕微者，處1年以上7年以下有期徒刑，得併科新臺幣100萬元以下罰金。」，復將原條文第3項項次移列為第4項，並酌作文字修正，並依同日修正通過之同條例第36條規定自公布日施行；而被告意圖製造第二級毒品而栽種大麻部分，固係供己施用，惟因為此部分之犯行為製造第二級毒品大麻犯行所吸收，不另論罪，是針對此部分所犯之毒品危害防制條例第12條第2項、第3項修正前後之新舊法及變更法條部分，即不另論述，附此說明。⑤刑之量定，為求個案裁判之妥當性，法律賦予法院裁量之權。量刑輕重，屬為裁判之法院得依職權自由裁量之事項，苟其量刑已以行為人之責任為基礎，並斟酌刑法第57條各款所列情狀，在法定刑度內，酌量科刑，如無偏執一端，致明顯失出失入情形，上級審法院即不得單就量刑部分遽指為不當或違法。本案原審判決關於此部分之科刑，已依刑法第57條各款所列情狀審酌，而為量刑之準據，經核並無量刑輕重相差懸殊等裁量權濫用之情形，而被告提起上訴及於本院審理時請求從輕量刑之理由，或與卷證資料不符難以採信、或已為原判決審酌作為量刑之事由、或尚不足以動搖原判決之量刑基礎，且原審量處被告有期徒刑3年6月，已屬法定最低度刑，是被告上訴請求再從輕量刑，難認為有理由。⑥末按「受2年以下有期徒刑、拘役或罰金之宣告，而有下列情形之一，認以暫不執行為適當者，得宣告2年以上5年以下之緩刑，其期間自裁判確定之日起算：一、未曾因故意犯罪受有期徒刑以上刑之宣告者。二、前因故意犯罪受有期徒刑以上刑之宣告，執行完畢或赦免後，5年以內未曾因故意犯罪受有期徒刑以上刑之宣告者。」，刑法第74條第1項定有明文。查被告所犯之修正前毒品危害防制條例第4條第2項之製造第二級毒品罪，其法定最低度刑為有期徒刑7年，依毒品危害防制條例第17條第2項之規定予以減輕其刑後，最低刑度為有期徒刑3年6月，而被告犯本案時，難認有何客觀上足以引起一般人之同情之情形，並無依刑法第59條之規定予以酌減其刑之必要，已如前所述，自無法宣告2年以下有期徒刑、拘役或罰金之可能。是本件被告所犯製造第二級毒品罪不符合得宣告緩刑之法定要件，因此本案被告不為緩刑之諭知。
（四）綜上，本案被告之上訴無理由，應予駁回。
五、據上論斷，應依刑事訴訟法第368條，判決如主文。　　　
本案經檢察官黃勝裕提起公訴，檢察官乙○○到庭執行職務。
中　　華　　民　　國　 　111  　年　　6　　月　　30 　日
            刑事第十一庭　審判長法　官　張  意  聰
                                法　官　陳  慧  珊
                                法　官　田  德  煙
以上正本證明與原本無異。
如不服本判決應於收受送達後二十日內向本院提出上訴書狀，其
未敘述上訴之理由者並得於提起上訴後二十日內向本院補提理由
書（均須按他造當事人之人數附繕本）「切勿逕送上級法院」。
因疫情而遲誤不變期間，得向法院聲請回復原狀。

                               書記官  陳  志  德

中　　華　　民　　國　　111 　年　　7 　　月　　1 　　日
附錄本案論罪科刑法條：
修正前毒品危害防制條例第4條
製造、運輸、販賣第一級毒品者，處死刑或無期徒刑；處無期徒
刑者，得併科新臺幣2千萬元以下罰金。
製造、運輸、販賣第二級毒品者，處無期徒刑或7年以上有期徒
刑，得併科新臺幣1千萬元以下罰金。
製造、運輸、販賣第三級毒品者，處7年以上有期徒刑，得併科
新臺幣7百萬元以下罰金。
製造、運輸、販賣第四級毒品者，處5年以上12年以下有期徒刑
，得併科新臺幣3百萬元以下罰金。
製造、運輸、販賣專供製造或施用毒品之器具者，處1以上7年以
下有期徒刑，得併科新臺幣1百萬元以下罰金。
前五項之未遂犯罰之。
附表一：
編號 扣案物名稱 數量 備註 1 乾燥大麻 2株 即偵卷第171頁扣押物品清單編號1 2 大麻活株（已乾燥） 1株 即偵卷第171頁扣押物品清單編號2 3 LED照明燈 1座 即原審卷第43頁至45頁扣押物品清單（下稱扣押物品清單）編號1 4 層架 1組 即扣押物品清單編號2 5 電風扇 1個 即扣押物品清單編號3 6 打氣馬達 1個 即扣押物品清單編號4 7 量杯 1個 即扣押物品清單編號5 8 PH檢測計 1個 即扣押物品清單編號6 9 TDS檢測計 1個 即扣押物品清單編號7 10 營養液 5瓶 即扣押物品清單編號8 11 檸檬酸 1包 即扣押物品清單編號9 12 肥料 2包 即扣押物品清單編號10 13 生根粉 1包 即扣押物品清單編號11 14 橘色塑膠桶 1個 即扣押物品清單編號26 15 蘋果廠牌手機（含門號0000000000號SIM卡1張） 1支 即扣押物品清單編號27 

附表二：
編號 扣案物名稱 數量 備註 1 大麻植株 1株 即偵卷第171頁扣押物品清單編號3 2 燈泡組 1組 即扣押物品清單編號12 3 保溫袋 1個 即扣押物品清單編號13 4 培養皿 1個 即扣押物品清單編號14 5 PH營養液 1瓶 即扣押物品清單編號15 6 肥料 4瓶 即扣押物品清單編號16 7 肥料 1包 即扣押物品清單編號17 8 有機液肥 1瓶 即扣押物品清單編號18 9 培養土 1包 即扣押物品清單編號19 10 磅秤 1臺 即扣押物品清單編號20 11 鑷子 1個 即扣押物品清單編號21 12 烤箱 1個 即扣押物品清單編號22 13 乾燥大麻盒 1個 即扣押物品清單編號23 14 大麻儲存袋 1個 即扣押物品清單編號24 15 菸斗 1個 即扣押物品清單編號25 16 盒中乾燥大麻 1包 即偵卷第171頁扣押物品清單編號4  17 袋中乾燥大麻 1包  18 烤箱中乾燥大麻 1包